# 关于内部交易形成的增值税在合并现流表中如何体现

提问人：jhi 时间：2018-06-12 18:01:25
请教各位大神，内部交易形成的增值税如何在现流表中体现，是否需要抵消剔除？

回答人：chenyiwei
虽然是合并报表范围内的内部交易，但征税是以法人（或分公司）作为独立纳税人，分别计缴税款。因此虽然在合并报表层面可以抵销内部往来和内部交易损益，但对于与内部交易相关的纳税导致的现金流出是不可能抵销的，仍应在合并现金流量表中反映。

提问人：心海拂清风 时间：2018-06-12 21:56:26
如果母公司是工作量法确认收入，子公司是成本法确认收入，如果子公司给母公司提供服务，两者收入确认政策不一样，内部交易抵消如何处理？谢谢。

回答人：chenyiwei
这种情况下合并报表层面对外体现的是母公司的收入成本，这样母公司的对外收入不受影响，但成本需考虑内部交易中的利润因素重新计算合同总成本，调整本期和前期确认的营业成本。